臺灣高等法院高雄分院刑事裁定　　　　　94年度交抗字第33號
抗告人即
受處分人　　甲○○
上列抗告人因違反道路交通管理處罰條例聲明異議案件，不服臺
灣屏東地方法院中華民國94年2 月15日裁定（93年度交聲字第17
7 號），提起抗告，本院裁定如下：
    主  文
抗告駁回。
    理  由
一、抗告意旨略以：道路交通管理處罰條例所規定「吊銷駕駛執
    照並終身禁考」之處分係屬交通事故最嚴厲之處分，無異剝
    奪人民權利於終身，且抗告人於車禍發生後，已與被害人家
    屬成立和解，刑事責任部分已獲緩起訴處分確定，何獨上述
    處分如此嚴厲。另伊車禍發生過約2 、3 分鐘有轉返肇事現
    場；及伊於接獲電話通知後即主動到案說明，堪認非肇事逃
    逸云云。
二、按汽車駕駛人，駕駛汽車肇事致人受傷或死亡，應即採取救
    護或其他必要措施，並向警察機關報告，不得駛離；違者吊
    扣其駕照3 個月至6 個月；逃逸者吊銷駕駛執照，道路交通
    管理處罰條例第62條第1 項定有明文。又汽車駕駛人曾依第
    62條第1 項之規定吊銷駕駛執照者，終身不得考領駕駛執照
    ，同條例第67條第1 項亦有明定。
三、原審以：抗告人於93年7 月6 日17時40分許，駕駛車牌號碼
    K2 -6512號自小客車，行經屏東縣車城鄉○○村○○○段時
    ，因打嗑睡偏離車道，自後撞上同向之被害人李佩師，致被
    害人枕骨骨折併蛛膜下出血死亡之情，業已調取臺灣屏東地
    方法院檢察署93年度偵字第4898號卷及同署93年度相字第69
    號案卷核閱無訛。依抗告人於偵查中供述：當日下午我回家
    途中，在車城海生館附近，因為太累了又吃感冒藥以致睡著
    了，結果撞到了我才驚醒，緊張之下就沒有下來查看而逃走
    ，但過了幾分鐘後我有回來，但沒有看到有傷患，我就回去
    了等語（見上開偵卷第6 頁）及目擊證人即路人洪天立於警
    詢所述：伊當時發現一台車號不詳之黑色自小客車，自後撞
    到前方路旁正在慢跑的被害人，該車號不詳之肇事車輛撞擊
    後沒有停下來，反而直接往萬里桐方向逃逸，伊見狀不敢前
    往查看被害人，但伊認識被害人，也知道被害人住在後灣村
    內，然因伊沒有攜帶行動電話，伊就立即往後灣方向約1公
    里處民宅，請當地居民去後灣村內通知被害人家屬到場處理
    ，之後，伊正要前往車禍現場查看時，看到一台車號末四碼
    為6512號之黑色自小客車，由萬里桐往後灣方向行駛，伊看
    見該自小客車前擋風玻璃右側有撞擊破損痕跡，遂認可能是
    肇事逃逸車輛，乃將該車牌後四碼抄下交由警方處理等語（
    見原審卷第25頁反面），足認抗告人於當時業已知悉肇事且
    有逃逸之情形甚明；再觀之卷附車損照片，抗告人所駕駛之
    上開自小客車擋風玻璃業已嚴重破裂，顯見當時撞擊力之大
    ，衡情，抗告人應可立即發現擋風玻璃破裂之情，且依一般
    貓、犬之體形，如遭汽車撞及，通常僅會造成輾壓之狀態，
    豈會造成擋風玻璃如此嚴重之破裂，是抗告人推諉不知撞到
    人云云，與常情有違，不足採信。又抗告人肇事後未下車查
    看之情，復據其於偵查中及本院審理時陳述甚明（見上開偵
    卷第6 頁、原審卷第14頁），是抗告人既已知肇事且係撞到
    人，卻未下車採取救護或其他必要措施，反逕自駕車離去等
    情，認定抗告人有肇事逃逸之違規情事明確。並就抗告人於
    原審所辯：伊過約2 、3 分鐘有轉返肇事現場云云詳予指駁
    。
四、原審因而依道路交通管理處罰條例第62條第1 項、第67條第
    1 項，道路交通案件處理辦法第19條之規定，裁定駁回抗告
    人之異議，核無違誤。抗告意旨：(一)指摘上開規定過於嚴厲
    ，是涉修法與否，在該規定未修正前，仍應予以適用，始為
    適法；(二)於車禍發生過約2 、3 分鐘，有返回車禍現場云云
    ，已經原審詳為指駁；(三)伊接獲電話通知後即主動到案說明
    ，是屬犯後態度，與上述其確有肇事逃逸之違規情事之認定
    無礙。是抗告並無理由，應予駁回。
四、據上論結，應依道路交通案件處理辦法第26條，刑事訴訟法
    第412 條，裁定如主文。
中　　華　　民　　國　　94　　年　　3 　　月　　24　　日
                  刑事第七庭    審判長法  官   莊飛宗
                                      法  官   曾逸誠
                                      法  官   黃三友
以上正本證明與原本無異。
不得再抗告。
中　　華　　民　　國　　94　　年　　3 　　月　　25　　日
　　　　　　　　　　　　　　　　　　　書記官   黃玉珠
